【裁判字號】    91,交易,344
【裁判日期】    920227
【裁判案由】    傷害等
【裁判全文】
臺灣臺南地方法院刑事判決                        九十一年度交易字第三四四號
    公  訴  人  臺灣台南地方法院檢察署檢察官
    被      告  甲○○
                乙○○
右列被告等因傷害等案件，經檢察官提起公訴（九十一年度偵字第一一五二二號），
本院判決如左：
    主  文
甲○○服用酒類，不能安全駕駛動力交通工具而駕駛，處拘役貳拾日，如易科罰金，
以佰元折算壹日；另被訴傷害部分公訴不受理。
乙○○公訴不受理。
    事  實
一、甲○○於民國九十一年七月二十六日凌晨三時許，在台南縣永康市○○路與大灣
    路口某麵攤內飲用啤酒三瓶後，吐氣所含酒精濃度已高達每公升０‧八五毫克，
    已酒醉不能安全駕駛動力交通工具，詎甲○○仍不顧大眾行車之公共安全，於同
    日凌晨，酒後騎駛車號ＫＦ６─０８６號重型機車沿永康市○○○街由西往東方
    向行駛，於同日凌晨三時三十分許，在行經大灣一街與民族路之設有閃光號誌交
    岔路口時，因不勝酒力致未注意其行向號誌為閃光紅燈及其為支線道車，未暫停
    讓民族路之幹線道車先行即逕自行駛欲通過岔路口，適乙○○駕駛車號Ｓ３─３
    ５０５號自小客車沿民族路由南向北駛來，乙○○本應注意汽車行駛時，駕駛人
    應注意車前狀況，並隨時採取必要之安全措施及行車速度，依標誌或標線之規定
    且汽車行駛至交岔路口，其行進、轉彎，應遵守燈光號誌之指示及閃光黃燈表示
    警告，車輛應減速接近，注意安全，小心通過，而依當時情形，客觀上又無不能
    注意之情事，其能注意竟疏於注意其行向號誌為閃光黃燈及該處路段速限五十公
    里之車前狀況，未減速慢行仍以時速七十幾公里之高度超速急馳，致與甲○○所
    騎駛之機車於上開交岔路口發生碰撞，造成甲○○人車倒地並受有雙手臂、左膝
    及右臀部挫傷之傷害（過失傷害部分業據甲○○撤回告訴，詳後述），乙○○則
    未受有傷害。詎乙○○下車與甲○○理論時，雙方竟一言不合，進而各基於傷害
    之故意出拳互毆，致甲○○受有頭部、右手掌、左胸挫傷之傷害；乙○○則受有
    頭部外傷併前額擦傷、左手掌及左膝擦傷之傷害（傷害部分業據雙方撤回告訴，
    詳後述）。嗣經警據報前往處理並當場測試甲○○吐氣所含酒精濃度竟高達前開
    數值，而發現上情。
二、案經甲○○、乙○○分別訴由台南縣警察局永康分局報請臺灣台南地方法院檢察
    署檢察官偵查起訴。
    理  由
一、右揭事實業據被告甲○○於警、偵訊及本院審理中供承不諱，核與另一被告乙○
    ○於警、偵訊及本院審訊時到庭陳述之情節相符，且有被告甲○○吐氣所含酒精
    濃度測試結果單、刑法第一百八十五條之三案件測試觀察紀錄表、台南縣警察局
    道路交通事故調查報告表、台南縣警察局舉發違反道路交通管理事件通知單影本
    各一紙及交通事故現場相片五幀在卷可資佐證，按汽車（含機器腳踏車）駕駛人
    飲用酒類後其吐氣所含酒精濃度超過每公升０‧二五毫克以上者，不得駕車，道
    路交通安全規則第一百十四條第二款定有明文，查被告甲○○於案發當日經警測
    試其吐氣所含酒精濃度為每公升０．八五毫克，已超出法律容許之每公升０．二
    五毫克甚多，被告甲○○亦自承酒後對其行車有影響等語，再參酌被告甲○○當
    日係騎車因未注意其行向為支線道，未暫停讓被告乙○○之幹線道車先行而有本
    件車禍事故等情以觀，顯見被告甲○○當時已因不勝酒力而影響其行車判斷力，
    致無法注意其行向號誌為閃光紅燈之警示及車前狀況始發生本件碰撞車禍，其已
    不能安全駕駛動力交通工具，應無疑義。本件事證已臻明確，被告甲○○犯行洵
    堪認定。
二、核被告甲○○所為，係犯刑法第一百八十五條之三之酒後不能安全駕駛動力交通
    工具而駕駛罪。爰審酌被告甲○○之品行、犯罪之動機、目的、手段、所生之危
    害，及其犯罪後尚知坦承犯行頗有悔意等一切情狀，量處如主文所示之刑，並諭
    知易科罰金之折算標準，以資懲儆。
三、公訴意旨另認被告甲○○前開行為，尚涉有刑法第二百七十七條第一項之傷害罪
    嫌；另被告乙○○則涉有刑法第二百八十四條第一項前段之過失傷害罪嫌及同法
    第二百七十七條第一項之傷害罪嫌等語。按告訴乃論之罪，告訴人於第一審辯論
    終結前得撤回其告訴，又告訴經撤回者，應諭知不受理之判決，刑事訴訟法第二
    百三十八條第一項、第三百零三條第三款分別定有明文。查本件告訴人甲○○、
    乙○○相互告訴被告乙○○、甲○○過失傷害及傷害案件，起訴書除認被告乙○
    ○係觸犯刑法第二百八十四條第一項前段之過失傷害罪外，被告二人另均觸犯刑
    法第二百七十七條第一項之傷害罪，依同法第二百八十七條之規定，均須告訴乃
    論。茲據告訴人甲○○就過失傷害部分已撤回告訴，另被告二人就傷害部分均已
    撤回告訴，依照首開說明，本件就過失傷害及傷害部分均應為不受理之諭知，併
    此敘明。
據上論斷，應依刑事訴訟法第二百九十九條第一項前段、第三百零三條第三款，刑法
第一百八十五條之三、第四十一條第一項前段，罰金罰鍰提高標準條例第二條，判決
如主文。
本案經檢察官陳本良到庭執行職務。
中      華      民      國      九十二      年    二    月    二十七    日
                                      臺灣臺南地方法院交通法庭
                                          法  官  張  瑛  宗
右正本證明與原本無異。
如不服本判決，應於判決送達後十日內，向本院提出上訴狀。
                                          書記官  陳  志  德
中      華      民      國      九十二      年    二    月    二十七    日


司法院資訊處製作；財團法人民間司法改革基金會備份。
